臺灣臺中地方法院刑事裁定
111年度單聲沒字第54號
聲  請  人  臺灣臺中地方檢察署檢察官
被      告  林孟科


上列聲請人聲請單獨宣告沒收案件（110年度緩字第401號、111
年度執聲字第400號），本院裁定如下：
    主    文
扣案之如附表所示之物及犯罪所得新臺幣壹仟元，均沒收。
    理    由
一、聲請意旨略以：本案被告林孟科因違反著作權法案件，經臺
    灣臺中地方檢察署檢察官於民國（下同）109年12月24日以1
    08年度偵字第31608號、第34341號為緩起訴處分，於109年1
    2月30日確定，並於110年12月29日緩起訴期滿未經撤銷。本
    案扣押之任天堂遊戲機120臺、任天堂遊戲卡匣70個、任天
    堂公司購證之任天堂遊戲機1臺（詳臺中地檢署109年度交查
    字第340號卷第15頁，109年度大型保字第182號扣押物品清
    單）、警方購證之任天堂紅白機1臺（詳臺中地檢署108年度
    偵字第34341號卷第127頁，108年度保管字第4855號扣押物
    品清單）等物，均係仿冒商標之商品，屬專科沒收之物；扣
    押之贓款新臺幣（下同）1000元（詳109年度交查字第340號
    卷第25頁，109年度保管字第4694號扣押物品清單），為被
    告犯罪所得之物，爰依刑法第40條第2項、商標法第98條、
    刑事訴訟法第259條之1等規定，聲請單獨宣告沒收等語。
二、按違禁物或專科沒收之物得單獨宣告沒收，且犯罪所得，屬
    於犯罪行為人者，沒收之，刑法第40條第2項、第38條之1第
    1項前段分別定有明文。又刑事訴訟法第259條之1規定，檢
    察官依第253條或第253條之1為不起訴或緩起訴之處分者，
    對刑法第38條第2項、第3項之物及第38條之1第1項、第2項
    之犯罪所得，得單獨聲請法院宣告沒收。而侵害商標權、證
    明標章權或團體商標權之物品或文書，不問屬於犯罪行為人
    與否，沒收之，商標法第98條亦有規定；是違反商標法之物
    品或文書，係屬刑法第40條第2項所稱專科沒收之物，採義
    務沒收主義，應優先於採職權沒收主義之刑事訴訟法第259
    條之1規定而為適用。
三、經查：被告林孟科前因違反著作權法第91條之1第2項之明知
    係侵害著作財產權之重製物而散布罪、商標法第97條後段之
    透過網路方式販賣侵害商標權商品罪，經臺灣臺中地方檢察
    署檢察官以108年度偵字第31608號、第34341號為緩起訴處
    分，於109年12月30日確定，且於110年12月29日緩起訴期滿
    未經撤銷等情，有上開臺灣高等法院被告前案紀錄表、臺灣
    臺中地方檢察署檢察官緩起訴處分書、緩起訴處分命令通知
    書、全國刑案資料查註表等在卷可稽，並經本院核閱臺灣臺
    中地方檢察署108年度偵字第31608號、第34341號及110年度
    緩字第401號卷宗無誤。而本件扣案如附表編號1至3所示之
    仿冒任天堂掌上型遊戲機共59臺、遊戲機共63臺、編號4至5
    所示之遊戲卡匣共70個，經告訴人日商任天堂株式會社委任
    之鑑定人鑑定結果，確均係仿冒任天堂株式會社之商標權及
    著作權之物，且與被告於警詢、偵訊時所供相合（見偵字31
    608號卷第27～33、439～441頁，偵字34341號卷第15～19、137
    ～139頁），並有本院搜索票、內政部警政署保安警察第二總
    隊搜索扣押筆錄、扣押物品目錄表2份、彰化縣警察局芳苑
    分局扣押筆錄、扣押物品目錄表、108年度保管字第4855號
    扣押物品清單及扣案物照片、109年度大型保字第182號扣押
    物品清單及扣案物照片、109年度保管字第4694號扣押物品
    清單（偵字31608號卷第201～211、215～223頁，偵字34341號
    卷第21～23、26、127～129頁，交查字340號卷第15、23、25
    頁）、107年7月18日、108年2月21日、108年4月12日鑑定意
    見書暨附件各1份、經濟部智慧財產局商標資料檢索服務、
    任天堂株式會社一般委任狀暨相關認證文件等件可按（偵字
    第31608號第227～235、277～297、313～356，偵字34341號卷
    第27～35、39～71頁），是扣案如附表所示之物均為侵害商標
    權之物品，揆諸前揭說明，屬專科沒收之物，應依商標法第
    98條之規定，不問屬於犯罪行為人與否，均予沒收。另扣案
    之現金新臺幣1000元，係被告所有，犯本案違反著作權法犯
    行之犯罪所得，業經被告於警詢時供承甚明（見108年度偵
    字第31608號卷第29頁），應依刑法第38條之1第1項前段、
    刑事訴訟法第259條之1等規定宣告沒收。綜上，檢察官就上
    開扣案物聲請單獨宣告沒收，核無不合，應予准許。
四、依刑事訴訟法第220條、第455條之36第2項、第259條之1，
    商標法第98條，刑法第11條、第40條第2項、第38條之1第1
    項前段，裁定如主文。
中　　華　　民　　國　　111 　年　　5 　　月　　31　　日
                    刑事第八庭    法  官  高思大
以上正本證明與原本無異。
如不服本裁定，應於收受送達後5日內向本院提出抗告狀。（應
附繕本）
                                  書記官  黃聖心
中　　華　　民　　國　　111 　年　　5 　　月　　31　　日
附表：
編號 物品名稱 數量 備註 1 仿冒任天堂「8 BIT2.5"LCD LI-ION」掌上型遊戲機 59臺 109年度大型保字第182號扣押物品清單、108年2月21日、108年4月12日鑑定意見書（見109年度交查字第340號卷第15頁，108年度偵字第31608號卷第277～283頁、第313～356頁） 2 仿冒任天堂「霸王小子D68」遊戲機 33臺 109年度大型保字第182號扣押物品清單、108年4月12日鑑定意見書（見109年度交查字第340號卷第15頁，108年度偵字第31608號卷第313～356頁） 3 仿冒任天堂「FC COMPACT」遊戲機 30臺 108年度保管字第4855號扣押物品清單、107年7月18日鑑定意見書（見108年度偵字第34341號卷第39～71頁、第127頁）、109年度大型保字第182號扣押物品清單、108年4月12日鑑定意見書（見109年度交查字第340號卷第15頁，108年度偵字第31608號卷第313～356頁） 4 仿冒任天堂「132 IN 1」遊戲卡匣 37個 109年度大型保字第182號扣押物品清單、108年4月12日鑑定意見書（見109年度交查字第340號卷第15頁，108年度偵字第31608號卷第313～356頁） 5 仿冒任天堂「500 IN 1」遊戲卡匣 33個 109年度大型保字第182號扣押物品清單、108年4月12日鑑定意見書（見109年度交查字第340號卷第15頁，108年度偵字第31608號卷第313～356頁）